# 短期利润分享计划 VS 奖金

提问人：michaelhtts 时间：2014-11-20 16:12:32
新准则要披露短期利润分享计划，各位，能否解释一下短期利润分享计划与奖金的区别，特别是年终奖金，谢谢！

回答人：chenyiwei
两者都属于短期薪酬范畴，但利润分享计划的金额不确定性较大，由此可能导致在确认时点和计量金额上都比包括通常的奖金在内的常规薪酬涉及更大的专业判断。